# 处于信用减值第三阶段金融资产的利息收入如何确认？

提问人：呀 岛 时间：2022-10-08 14:35:57
证监 会前段会前段 时间发 了《了《 2021 年上市公司年 报 会会 计监 管管 报 告》告》，，提到提到年报分析发现，个别上市公司的贷款及应收款项已发生信用减值损失，被划分为处于信用减值第三阶段的金融资产。上市公司以其收取利息可能性较小为由，未能恰当按照准则要求基于该金融资产的摊余成本（账面余额减已计提减值）和实际利率计算利息收入。此外，对于收取利息实际可能性较小的贷款及应收款项，上市公司应进一步分析计提的相关信用减值准备是否充分。
[size=21.2667px]实务操作中存在几点疑问：
[size=21.2667px]（ 1 ）实际利率如何确定？贷款违约后，一般根据担保物的价值计提减值准备，但是担保物价值未来在哪个时点收回，具有很大的不确定性，如果采用未来现金流量折现的方式计算实际利率，具有很大的主观性，无法找到合理的依据。
[size=21.2667px]（ 2 ）计提的利息收入如何计提减值准备？是否需要和本金按照同一个计提比例计提减值准备呢？

回答人：chenyiwei
这个问题可以参考新CAS 22应用指南中的相关说明，包括其中的【例 37 】、【例 38 】。其基本思路是将预计未来的可收回金额（包括通过将抵押品变现可收回的金额）按照信用调整后的实际利率折现到资产负债表日。后续确认利息收入是依据扣减减值准备后的摊余成本乘以该信用调整后的实际利率。由于是依据预计的可收回金额的折现值为基础计算利息收入，因此此时确认的利息收入总是可以收回的。
应计利息也是金融资产摊余成本的组成部分，一并纳入减值准备的计提基数。